【裁判字號】    89,易,824
【裁判日期】    890505
【裁判案由】    賭博
【裁判全文】
臺灣臺南地方法院刑事判決                          八十九年度易字第八二四號
    公  訴  人  臺灣台南地方法院檢察署檢察官
    被      告  辛○○
    選任辯護人  蔡淑文
    被      告  卯○○
    被      告  癸○○
    被      告  甲○○
    被      告  己○○
    被      告  丙○○
    被      告  辰○○
    被      告  丑○○
    被      告  庚○○
    被      告  乙○○
    被      告  寅○○
    被      告  林正泰
    被      告  壬○○
    被      告  子○○
    被      告  丁○○
    被      告  戊○○
右列被告因賭博案件，經檢察官提起公訴 (八十八年度偵字第八七一六號)，本院判
決如左：
    主  文
辛○○共同以賭博為常業，處有期徒刑捌月。
卯○○、癸○○、甲○○共同以賭博為常業，各處有期徒刑肆月，如易科罰金，均以
參佰元折算壹日。
己○○、丙○○、辰○○、丑○○、庚○○、乙○○、寅○○、林正泰、壬○○、子
○○、丁○○、戊○○在公眾得出入場所賭博財物，己○○、丙○○、乙○○各處罰
金陸仟元，寅○○、林正泰、壬○○、子○○、丁○○、戊○○各處罰金肆仟元，辰
○○、丑○○、庚○○各處罰金參仟元，如易服勞役，均以參佰元折算壹日。
扣案之電動賭博機具玩具皇冠迷十三伍台、超級金明星拾貳台、大傑克共捌台、黃金
賓果二十一點五人座壹台、賓果馬戲團八人座壹台、賽馬八人座壹台、滿貫天龍拾台
（以上含ＩＣ板陸拾壹塊）、贈分卡一千分拾壹張、五百分玖張、一百分貳張、強強
滾電玩計分紙貳拾貳張及賭資新台幣伍萬肆仟貳佰元均沒收。
          事  實
一、辛○○係設於台南縣永康市○○路六三六號強強滾遊藝場負責人，自民國八十八
    年七月一日起，在該強強滾遊藝場之公眾得出入場所，擺設電動賭博機具皇冠十
    三（五台）、超級金明星（十二台）、大傑克（八台）、黃金賓果二十一點五人
    座（一台）、賓果馬戲團八人座（一台）、賽馬八人座（一台）、滿貫天龍（十
    台），與不特定之人賭博財物，並以月薪新台幣（以下同）四萬元、二萬二千元
    、二萬五千元分別分別僱佣甲○○、卯○○、癸○○為職員，負責開洗分及兌換
    賭資等工作，並以之為業。其賭法為，參與賭博之人，先以現金向店內開分員開
    分，若玩賭超級金明星，每次以一百元兌換開分三千元（一比三十）；玩賭賓果
    馬戲團，每次以一百元兌換開分五百分（一比五）；玩賭大傑克與賽馬，每次以
    一百元兌換開分一百（一比一）；皇冠迷十三、滿貫天龍、黃金賓果二十一點電
    玩，每次以一百元兌換開分十分（十比一），再以分數隨意押注輸贏，如押中者
    可贏得倍數不等分數，並依所贏得分數洗分兌換積分卡，再以積分卡向負責兌換
    賭資之甲○○兌換現金，未押中則分數歸辛○○所有，以此方式獲取利益，共同
    以之為常業。嗣於八十八年七月十二日晚上十一時十分，賭客辰○○、丑○○、
    庚○○、己○○（有賭博前科）、丙○○（有賭博前科）、乙○○（有賭博前科
    ）、寅○○、林正泰、壬○○、子○○、丁○○、戊○○正在以前揭賭博性電動
    玩具賭博之際，為檢察官指揮台南縣警察局永康分局警員當場查獲，並扣得前揭
    電動賭博機具（含ＩＣ板六十一塊，起訴書誤為五十六塊）、贈分卡一千分十一
    張、五百分九張、一百分二張、強強滾電玩計分紙二十二張、賭資五萬四千二百
    元。
二、案經台南縣警察局永康分局報請報請台灣台南地方法院檢察署檢察官偵查起訴。
          理  由
一、訊據被告辛○○、卯○○、癸○○、甲○○、己○○、丙○○、乙○○、寅○○
    、林正泰、壬○○、子○○、丁○○、戊○○對於右揭事實除否認有賭博犯行，
    均辯稱：不可以兌換金錢云云外，餘均坦承不諱。惟查右揭犯罪事實，業據業據
    被告辰○○、丑○○、庚○○於警訊時及偵查初訊中坦承不諱，被告辰○○於警
    訊時及偵查中並供稱：（現金）跟被告甲○○換的，也是先洗分換積分卡再換現
    金，裡面全部檯子皆可洗分換錢；被告甲○○會帶到廁所旁邊的庫房，多少積分
    卡換多少現金，現金從被告甲○○的霹靂腰包拿出，收回的贈分卡放在霹靂腰包
    ；開分時錢交給小姐，被告甲○○也有開分等語。被告丑○○於警訊時及偵查中
    亦供稱：是叫小姐過來洗分換積分卡，開分員再向被告甲○○兌換現金等語；被
    告庚○○於警訊時及偵查中且供稱：可以換錢，有看見被告甲○○帶客人至廁所
    旁邊以積分卡換錢，有問小姐可不可以換，小姐說可以等語在卷綦詳。核渠三人
    所供賭博情節均相符，並有如事實欄所載之賭具及賭資扣案足資佐證，足見渠三
    人所供與事實相合，堪已採信，罪證明確，被告等犯行堪以認定。渠三人於偵審
    中翻異前供，辯稱：是警員要其承認，否則要扣留一日，始承認云云。惟查被告
    辰○○、丑○○、庚○○不僅於警局訊時坦承不諱，即在偵查初訊中亦自白不諱
    ，足證其自白並未受脅迫、利誘，係出於任意性所為，殆無疑異。是渠三人所辯
    ，均無非事後畏罪卸責及迴護其餘被告之詞，其餘被告所辯，亦均係事後畏罪卸
    責之詞，均不足採信。
二、核被告辛○○、卯○○、癸○○、甲○○，以擺設為數甚多之電動賭博機具，與
    不特定賭客賭博，顯係恃為生活之資，以之為常業，所為均係犯刑法第二百六十
    七條常業賭博罪。被告己○○、丙○○、辰○○、丑○○、庚○○、乙○○、寅
    ○○、林正泰、壬○○、子○○、丁○○、戊○○所為，則均係犯同法第二百六
    十六條第一項前段之在公眾得出入場所賭博罪。被告辛○○、卯○○、癸○○、
    甲○○彼此間，有犯意聯絡及行為分擔，皆為共同正犯。爰審酌被告辛○○、卯
    ○○、癸○○、甲○○經營賭博電動玩具店，規模已鉅，使一般民眾沉迷於此，
    進而導致把玩者傾家盪產，危害社會秩序不輕，犯後復飾詞圖卸刑責，態度非佳
    ，惟被告辛○○方為主要經營者，被告卯○○、癸○○、甲○○僅為其僱請之店
    員，賺取薪資維生，犯罪情節較輕，其餘被告等則僅係賭徒，並被告等之素行及
    犯罪後態度等一切情狀，分別量處如主文所示之刑，被告卯○○、癸○○、甲○○所處部分，並均諭知易科罰金之折算標準，被告己○○、丙○○、辰○○、丑
    ○○、庚○○、乙○○、寅○○、林正泰、壬○○、子○○、丁○○、戊○○所
    處部份，則均諭知罰金易服勞役之折算標準，以示懲儆。扣案之電動賭博機具玩
    具皇冠迷十三伍台、超級金明星拾貳台、大傑克共捌台、黃金賓果二十一點五人
    座壹台、賓果馬戲團八人座壹台、賽馬八人座壹台、滿貫天龍拾台（以上含ＩＣ
    板陸拾壹塊）、贈分卡一千分拾壹張、五百分玖張、一百分貳張、強強滾電玩計
    分紙貳拾貳張及新台幣伍萬肆仟貳佰元，分為當場賭博之器具及在兌換籌碼處之
    財物，均應依法宣告沒收。至扣案之薪資部乙本，被告辛○○否認為其所有供犯
    罪所用之物，本院復查無其他積極證據足以證明，爰不為沒收之諭知，附此敘明
    。
三、公訴意旨另以：被告辛○○係自八十八年四月份起即經營該遊藝場，被告卯○○
    、癸○○、甲○○亦自該時起即受其雇用，因認渠等肆人自斯時起即共犯常業賭
    博罪云云。惟訊據被告辛○○供稱：其係自八十八年七月一日起始向前手歐欽峰
    受讓經營該遊藝場，核與被告卯○○、癸○○、甲○○所供受僱情節相符，並有
    台南縣政府營利事業登記證影本乙份附卷足憑，足見渠四人所供尚屬非虛，足以
    採信，此部份被告被訴犯罪不能證明，惟公訴人認此部份與前揭有罪部份，有實
    質上一罪之關係，爰不另為無罪之諭知，並此敘明。
四、被告丙○○經合法傳喚，無正當理由不到庭，惟本院認為係應處罰金之案件，爰
    不待其到庭陳述，逕行判決如主文。
五、據上論斷，應依刑事訴訟法第二百九十九條第一項前段、第三百零六條，刑法第
    二十八條、第二百六十七條、第二百六十六條第一項前段、第二項、第四十一條
    、第四十二條第二項，罰金罰鍰提高標準條例第一條前段、第二條，判決如主文
    。
本案經檢察官張太龍庭執行職務。
中    華    民  國      八十九      年      五       月      五       日
                                    臺灣臺南地方法院刑事第一庭
                                        法  官  柯  顯  卿
右正本證明與原本無異。
如不服本判決，應於判決送達後十日內向本院提出上訴狀( 應附繕本 )。
                                        書記官  盧  立  勇
中    華    民    國      八十九      年      五       月      六       日
刑法第二百六十七條：
以賭博為常業者，處二年以下有期徒刑，得併科一千元以下罰金。
刑法第二百六十六條第一項前段、第二項：
在公共場所或公眾得出入之場所賭博財物者，處一千元以下之罰金。
當場賭博之器具與在賭檯或兌換籌碼處之財物，不問屬於犯人與否，沒收之。


司法院資訊處製作；財團法人民間司法改革基金會備份。
